# 请教陈版：进口商品账务处理时按即期汇率折算与海关完税凭证不一致的问题

提问人：sysulaiyb 时间：2020-01-14 21:32:00
请教陈版和各位老师：
进口商品时，应交增值税和应交关税按照海关完税凭证上的金额入账，如果存货按照增值税的组成计税价格（关税完税价格+关税+消费税）入账，应付账款（币种欧元）按照发票即期汇率折算，出现借贷方不平应该怎么办？这种不平一方面是由于海关完税凭证上汇率与即期汇率不一致，一方面是海关完税价格也可能与供应商发票上的金额不一样。
还是说存货入账金额直接按供应商发票金额和即期汇率折算后加上关税，那这样又会导致增值税与材料采购的比例和税率勾稽不上？
谢谢

回答人：chenyiwei
存货应当以实际成本进行初始计量，即你说的“供应商发票金额和即期汇率折算后加上关税”。如果导致增值税与材料采购的比例和税率勾稽不上，则合理解释即可。